【裁判字號】    88,訴,1600
【裁判日期】    890515
【裁判案由】    毒品危害防制條例
【裁判全文】
臺灣高雄地方法院刑事判決                        八十八年度訴字第一六號
    公  訴  人  臺灣高雄地方法院檢察署檢察官
    被      告  甲○○
右列被告因毒品危害防治條例案件，經檢察官提起公訴（八十八年度偵緝字第一一一
五號），本院判決如左：
    主  文
甲○○連續施用第一級毒品，累犯，處有期徒刑拾月，扣案注射針筒貳支沒收銷燬之
。
    事  實
甲○○有賭博、傷害、煙毒等前科，素行不良，其八十三年九月間所涉煙毒罪，經本
院判處有期徒刑三年三月不服上訴台灣高等法院高雄分院，由該院於八十四年五月二
日判決上訴駁回確定，於八十四年六月二十三日送監執行，於八十七年九月二十二日
執行完畢，又曾因施用毒品罪，經依本院以八十七年度毒聲字第二五○七號裁定送觀
察、勒戒後，認無繼續施用毒品傾向，由台灣高雄地方法院檢察署檢察官於八十七年
十月七日以八十七年度偵字第二一九四六號不起訴處分確定，竟不思悔悟，嗣又基於
概括犯意，於八十八年三月十七日十六時許在高雄縣茄定鄉○○村○○路某老人公園
內施打第一級毒品海洛因，同日十九時二十分許，因另案涉嫌車禍案件駕車逃逸，經
警至其高雄縣茄定鄉○○路○段五三三號住處盤查，當場遂主動拿出二支施打毒品用
之注射針筒，向承辦警方自首其有施打毒品之情事，經警報請台灣高雄地方法院檢察
署檢察官偵訊後為限制住居之處分，詎仍承前開犯意，在高雄縣、市繼續施打第一級
毒品海洛因，復自行於同年四月二十日十五時許，至高雄縣警察局湖內分局又自首其
自前案限制住居飭回後仍繼續施打毒品，最後一次係同年四月二十日上午七時許有施
打之行為，因而查獲，並扣得上開施打毒品用之注射針筒二支。經警二次採其尿液送
高雄縣衛生局檢驗結果，均有嗎啡陽性反應，嗣甲○○於台灣高雄地方法院檢察署檢
察官偵查中傳拘未獲，經該署發佈通緝，並於同年七月七日通緝到案經採其尿液送驗
，發現仍有嗎啡陽性反應。甲○○經依本院以八十八年度毒聲字第四八一○號裁定送
觀察勒戒後認有繼續施用毒品傾向。案經高雄縣警察局湖內分局報請台灣高雄地方法
院檢察署檢察官偵查起訴。
    理  由
一、右揭事實業據被告甲○○於警訊、偵查、及本院審理中坦承不諱，且有注射器二
    支扣案可證，被告三次採尿送驗均有嗎啡陽性反應，此有高雄縣衛生局八十八年
    三月二十九日八八煙檢字第九六二號函、八十八年四月二十三日八八煙檢字第一
    ○九六號函及八十八年八月十一日八八煙檢字第一七七五號函檢驗通知書在卷可
    憑，尿液經送複驗，亦呈嗎啡陽性反應，此亦有高雄醫學院附設中和紀念醫院編
    號Ａ0000000號及Ａ0000000號檢驗報告單可憑。而扣案注射針筒送驗則有海洛因
    陽性反應，此有高雄醫學院附設中和紀念醫院編號Ｂ0000000號檢驗報告單為憑
    ，次查，被告曾因施用毒品罪，經依本院以八十七年度毒聲字第二五○七號裁定
    送觀察、勒戒後，認無繼續施用毒品傾向，由台灣高雄地方法院檢察署檢察官於
    八十七年十月七日以八十七年度偵字第二一九四六號不起訴處分確定，有該不起
    訴處分書一紙可稽，其於五年內再犯毒品危害防治條例第十條第一項之罪，經本
    院以八十八年度毒聲字第四八一○號裁定送觀察勒戒後，認有繼續施用毒品傾向
    ，亦有高雄看守所附設勒戒處所八十八年七月二十日高所正勒戒字第二九七八號
    函可稽，被告二犯施用第一級毒品罪證明確，犯行可以認定。
二、查海洛因係毒品危害防治條例第二條第二項第一款所稱之第一級毒品，被告施用
    行為係犯該條例第十條第一項之施用第一級毒品罪，被告多次施用行為，時間緊
    接、所犯犯罪構成要件相同，為連續犯，應依刑法第五十六條之規定論以一罪並
    依法加重其刑，公訴人雖僅就被告八十八年三月十七日起迄八十八年四月二十日
    止之施用毒品犯行起訴，惟被告迄同年七月七日被緝獲時仍有施用毒品行為已如
    前述，此部份事實與前開起訴事實有連續犯裁判上一罪關係，本院自得一併審理
    ，併此敘明。被告先後多次持有毒品行為，其持有後進而施用，持有之低度行為
    為施用之高度行為所吸收，不另論持有罪。被告有如事實欄所載之煙毒前科併刑
    之執行情形，有台灣高等法院檢察署刑案紀錄簡覆表一件在卷可徵，於未滿五年
    再犯本件有期徒刑以上之罪，為累犯，應依刑法第四十七條規定加重其本刑。爰
    遞加之。被告於犯罪未發現前向警察機關自首犯行，此觀卷附高雄縣警察局湖內
    分局解送人犯報告書即可得知，被告對未發覺之罪自首接受裁判，應依同法第六
    十二條前段之規定減輕其刑，爰先遞加後減之。審酌被告已有煙毒前科，復曾因
    再涉煙毒罪，經初次觀察、勒戒後，無繼續施用毒品傾向，由檢察官為不起訴處
 分後，仍不思悔悟，繼續施用毒品，有違政府制定毒品危害防治條例之美意，本
    不宜寬待，惟念其尚知自首，且僅戕害自身，及被告犯罪之動機、目的、所受之
    刺激、手段、品行、智識程度、所生危害及犯罪後之態度等一切情狀，量處如主
    文所示之刑，以資懲儆。至扣案之注射針筒二支，其上之殘渣毒品與注射器無法
    剝離，均應視為第一級毒品，爰依法宣告沒收銷毀之。
據上論斷，應依刑事訴訟法第二百九十九條第一項前段、毒品危害防治條例第十條第
一項、第十八條第一項前段、刑法第十一條、第五十六條、第四十七條、第六十二條
前段，判決如主文。
中    華    民    國      八十九      年       五      月       四      日
                                      臺灣高雄地方法院刑事第三庭
                                          法  官  簡  志  瑩
右正本證明與原本無異。
如不服本判決，應於判決送達後十日內，向本院提出上訴狀。
                                          書記官  林  宜  正
中    華    民    國      八十九      年      五      月      十五      日


司法院資訊處製作；財團法人民間司法改革基金會備份。
